臺灣板橋地方法院刑事判決　　　　　　100年度簡上字第779號
上　訴　人
即　被　告　宇文培智
上列上訴人即被告因傷害等案件，不服本院100 年度簡字第3503
號，民國100 年7 月18日第一審刑事簡易判決（聲請簡易判決處
刑案號：100 年度偵字第1149號），提起上訴，本院管轄之第二
審合議庭判決如下：
    主  文
上訴駁回。
    事實及理由
一、本案經本院審理結果，認原審以被告宇文培智所為，係犯刑
    法第277 條第1 項之傷害罪及刑法第354 條之毀損他人物品
    罪，分別判處有期徒刑3 月、拘役20日，如易科罰金，均以
    新臺幣1,000 元折算1 日，認事用法核無不當，量刑亦無失
    出，應予維持，除事實及理由欄第三段，應補充「刑法第28
    條」之記載外，餘均引用原審判決書記載之事實、證據及理
    由（如附件）。
二、被告上訴意旨略以：被告係為避免危難，出於防衛目的，始
    為傷害及毀損犯行，且此二罪有方法結果之關係，不應分論
    併罰云云。經查，被告何以成立傷害罪、毀損他人物品罪，
    業經原審予以論述，核無不當。被告迭於警、偵訊及原審調
    查時坦承犯行，直至本院審理時始以前詞置辯。然刑法第23
    條之正當防衛，須對於現在不法之侵害始得為之，如侵害業
    已過去或尚未發生，即無正當防衛可言；同法第24條之緊急
    避難，則以自己或他人之生命、身體、自由、財產猝遇危難
    之際，非侵害他人法益，別無救護之道，為必要之條件（最
    高法院84年度臺上字第390 號判決要旨參照）。依卷附臺灣
    板橋地方法院檢察署100 年2 月14日勘驗筆錄所載：「朱邦
    宇、宇文培智、李良岸3 人互相拉扯，而李良岸似閃避後退
    狀……宇文培智與李良岸雙雙跌倒在地，宇文培智持球棒毆
    打李良岸，李良岸遭擊後，起身欲逃離，遭朱邦宇抓住，宇
    文培智亦上前，2 人持續毆打李良岸」之內容（見偵查卷第
    70頁），被告傷害告訴人李良岸之行為，顯不符合正當防衛
    、緊急避難要件，此並經本院於審理時再次播放錄影光碟確
    認無誤；而其毀損李良岸車輛板金之行為，當為宣洩情緒，
    更與正當防衛、緊急避難無涉。此外，刑法第55條「犯一罪
    而其方法或結果行為犯他罪名」之牽連犯，已自95年7 月1
    日施行之刑法中刪除，被告所為傷害、毀損犯行既是犯意各
    別，行為可分，原審予以分論併罰，自無不當。原審認被告
    罪證明確，而為論罪科刑之判決，並無違誤，於法定刑內分
    別量處有期徒刑3 月、拘役20日之刑度，則屬從輕。被告上
    訴為無理由，應予駁回。
據上論斷，應依刑事訴訟法第455 條之1 第1 項、第3 項、第36
8 條、第373 條，判決如主文。
本案經檢察官彭聖斐到庭執行職務。
中    華    民    國   100    年    11    月    9     日
                刑事第十七庭審判長法  官  許炎灶
                                  法  官  廖怡貞
                                  法  官  方祥鴻
上列正本證明與原本無異。
不得上訴。
                                  書記官  楊文祥
中    華    民    國   100    年    11    月    9     日
附錄本案論罪科刑法條：刑法第277 條第1 項、第354 條。
刑法第277 條
傷害人之身體或健康者，處3 年以下有期徒刑、拘役或1 千元以
下罰金。
犯前項之罪因而致人於死者，處無期徒刑或7 年以上有期徒刑；
致重傷者，處3 年以上10年以下有期徒刑。
刑法第354 條
毀棄、損壞前2 條以外之他人之物或致令不堪用，足以生損害於
公眾或他人者，處2 年以下有期徒刑、拘役或5 百元以下罰金。